# 建造合同收入成本确认问题

提问人：qingzheng518 时间：2019-02-28 14:19:45
陈老师您好，在审计过程中，我们有一个客户，他主要是做污水厂的设备安装项目。他们计算建造合同完工百分比时，采用的是实际投入的成本与总成本的比例。 18 年有一个项目由于土建工程还未完成，他们负责的设备安装部分未能施工，但是，他们负责场地的围挡工作（ 300 万）做了一部分，设备完成一部分（ 800 多万）已经运到现场。期末，他们利用围挡部分以及设备部分投入占总合同的比例计算完工百分比 14%，并确认了 1400 万元的收入。该部分工作对方并未进行验收。
我们认为，完工百分比不应该利用实际投入占合同总成本的比例来确认，这样会导致收入的提前确认，而且实际投入的成本与客户确认的投资金额存在差异。被审计单位负责部分的工程由于土建未完成不具备开工条件，基本处于停止状态，这种状态下不应该利用实际投入金额占总成本的比例来确认收入、成本。

回答人：chenyiwei
你的理解有一定合理性。参考《企业会计准则第 15 号——建造合同》第二十二条规定，采用累计实际发生的合同成本占合同预计总成本的比例确定合同完工进度的，累计实际发生的合同成本不包括 “施工中尚未安装或使用的材料成本等与合同未来活动相关的合同成本”。所以已运到现场但尚未投入安装的设备的成本不纳入完工进度计算。